臺灣基隆地方法院刑事判決　
111年度訴字第200號
公  訴  人  臺灣基隆地方檢察署檢察官
被      告  蕭譜先



上列被告因傷害案件，經檢察官提起公訴（110年度偵字第200號
），被告於準備程序中，就被訴事實為有罪之陳述，經本院合議
庭裁定由受命法官獨任進行簡式審判程序，並判決如下：
    主      文
蕭譜先犯傷害罪，處拘役貳拾伍日，如易科罰金，以新臺幣壹仟
元折算壹日。
    事實及理由
壹、程序事項
    本案被告蕭譜先所犯者非為死刑、無期徒刑、最輕本刑為3
    年以上有期徒刑之罪或高等法院管轄第一審案件，其於準備
    程序進行中，先就被訴事實為有罪之陳述，經告知其簡式審
    判程序之旨，並聽取公訴人及被告之意見後，本院依刑事訴
    訟法第273條之1第1項之規定，裁定由受命法官獨任以簡式
    審判程序進行本案之審理，且依同法第273條之2規定，簡式
    審判程序之證據調查，不受第159條第1項、第161條之2、第
    161條之3、第163條之1及第164條至第170條規定之限制，合
    先敘明。
貳、實體事項
ㄧ、本案之犯罪事實及證據，除補充下列證據外，其餘均引用檢
    察官起訴書之記載（如附件）。
(一)證據補充：
１、「債務清償協議書」影本1紙（偵卷第21頁）、「公路監理電
    子閘門」（偵卷第139頁）、交通部公路總局臺北市區監理
    所基隆監理站110年3月23日北市監基站字第1100042051號函
    （偵卷第143頁）暨所附「汽車異動歷史查詢」資料（偵卷
    第145-149頁）、估價單影本1紙（偵卷第118頁）。
２、被告蕭譜先於本院準備程序及審理程序之自白。
二、論罪科刑　
(一)核被告所為，係犯刑法第277條第1項之傷害罪。
(二)爰以行為人之責任為基礎，審酌被告僅因認告訴人未按時返
    還修車款項，即恣意動手毆打告訴人，造成告訴人受傷，顯
    見其自我情緒控管不佳，所為應予非難；惟考量被告犯後坦
    承犯行，態度尚可，暨其犯罪動機、手段（徒手）、目的、
    告訴人之傷害程度（尚屬輕微）、與告訴人關係（一般友人
    ）、及其智識（高職畢業）等一切情狀，量處如主文所示之
    刑，並諭知易科罰金之折算標準，以資懲儆。
據上論斷，依刑事訴訟法第273條之1第1項、第299條第1項前段
、第310條之2、第454條第2項，判決如主文。
本案經檢察官何治蕙偵查起訴，由檢察官陳虹如到庭執行職務。
中　　華　　民　　國　　111 　年　 　9　　月　　19　　日
                  刑事第四庭法  官  李辛茹
以上正本證明與原本無異。
如不服本判決應於收受送達後20日內向本院提出上訴書狀，並應
敘述具體理由；其未敘述上訴理由者，應於上訴期間屆滿後20日
內向本院補提理由書(均須按他造當事人之人數附繕本)「切勿逕
送上級法院」。
中　　華　　民　　國　　111 　年　　9 　　月　　19　　日
                            書記官  李品慧
附錄論罪法條：
中華民國刑法第277條
傷害人之身體或健康者，處5年以下有期徒刑、拘役或50萬元以
下罰金。
犯前項之罪，因而致人於死者，處無期徒刑或7年以上有期徒
刑；致重傷者，處3年以上10年以下有期徒刑。
--------------------------------------------------------
附件
臺灣基隆地方檢察署檢察官起訴書
                                      110年度偵字第200號
　　被　　　告　蕭譜先　
上列被告因傷害案件，已經偵查終結，認應提起公訴，茲將犯罪
事實及證據並所犯法條分敘如下：
　　　　犯罪事實
一、緣蕭譜先與羅佳芬（蕭譜先涉犯詐欺取財罪及恐嚇取財罪嫌
    部分、羅佳芬涉犯詐欺取財罪嫌部分，均另為不起訴處分）
    為夫妻關係。羅佳芬在LINE通訊軟體以暱稱「星寶」邀請黃
    韻軒加入好友，嗣黃韻軒為博取羅佳芬之好感，同意將其所
    有車牌號碼000-0000號自用小客車借予羅佳芬，以方便蕭譜
    先接送羅佳芬上下班使用。嗣因上開自用小客車有擋風玻璃
    破損、漏油等問題，蕭譜先表示可介紹熟識之修車廠老闆幫
    忙修復，黃韻軒遂於民國109年10月24日20時許，將上開自
    用小客車及車鑰匙交予蕭譜先送修。嗣於同年月28日17時50
    分許，蕭譜先至黃韻軒位於臺北市○○區○○○路000○0號工作處
    所前，因要求黃韻軒支付修車費未果而心生不滿，竟基於傷
    害人身體之犯意，徒手毆打黃韻軒，致黃韻軒受有前額挫瘀
    傷之傷害。
二、案經黃韻軒訴由基隆市警察局第三分局報告偵辦。
　　　　證據並所犯法條
一、證據清單及待證事實：
編號 證  據  名  稱 待  證  事  實 1 被告蕭譜先於偵查中之供述 被告蕭譜先坦承有毆打告訴人 等情，惟辯稱：係因告訴人不按時還款，伊才會出手毆打云云。 2 證人即告訴人黃韻軒於警詢及偵查中之指述 證明全部犯罪事實。 3 汐止國泰綜合醫院診斷證 明書1份 、監視器錄影光碟及翻拍照片4張 證明全部犯罪事實。 
二、核被告蕭譜先所為，係犯刑法第277條第1項之傷害罪嫌。
    此  致
臺灣基隆地方法院
中　　華　　民　　國　 111　　年　　 4　　月　　29　　日
　　　　　　　　　　　　　　　檢　察　官　何治蕙
本件正本證明與原本無異
中　　華　　民　　國　 111　　年　　 5　　月　　12　　日
　　　　　　　　　　　　　　　書　記　官　郭獻駿
附錄本案所犯法條全文
中華民國刑法第277條
傷害人之身體或健康者，處 5 年以下有期徒刑、拘役或 50 萬
元以下罰金。
犯前項之罪，因而致人於死者，處無期徒刑或 7 年以上有期徒
刑；致重傷者，處 3 年以上 10 年以下有期徒刑。